# 关于电子版的会计准则指南

提问人：紫云金沙 时间：2022-07-29 00:14:02
在财政部会计准则委员会的官方网站，https://www.casc.org.cn/
官方公布了电子版的准则原文，但是却找不到准则应用指南。。
官方有发布过电子版的指南原文吗？

回答人：chenyiwei
2006 年第一批准则指南（财会[2006]18号文发布）是发布了电子版的应用指南的，可以到会计司网站查阅该通知原文。
2014 年后，准则指南都是专门以单行本形式发布的（不再以“财会”文号的规范性文件发布），且体例也与 2006 版不同。此后的应用指南就没有官方电子版了，只能购买纸质书籍。